# BOO与BOT的资产折旧年限一年吗？

提问人：燕北飞 时间：2020-02-09 19:26:12
一个污水厂的修建运营如采用BOO模式，固定资产按照会计准则要求年限进行折旧摊销，较之原BOT模式 30 年内全部摊销，年折旧摊销额相应降低。这个说法对不？

回答人：chenyiwei
BOO模式的会计处理也同样适用《企业会计准则解释第 2 号》第五条规定，即应确认金融资产和无形资产，而不是固定资产。对BOO模式下确认的无形资产，其摊销年限也是特许经营年限。